【裁判字號】    95,訴,1881
【裁判日期】    950623
【裁判案由】    違反電信法等
【裁判全文】
臺灣高雄地方法院刑事判決              95年度訴字第1881號
公  訴  人  臺灣高雄地方法院檢察署檢察官
被      告  丙○○
上列被告因違反電信法等案件，經檢察官提起公訴（95年度偵字
第11646 號），嗣因被告就被訴事實為有罪之陳述，經本院告知
簡式審判程序意旨，並聽取公訴人及被告之意見後，本院合議庭
裁定由受命法官獨任依簡式審判程序審理，判決如下：
    主  文
丙○○連續意圖為自己不法之利益，以無線方式，盜用他人電信
設備通信，累犯，處有期徒刑伍月，如易科罰金，以參佰元折算
壹日。扣案之NOKIA 廠牌三三一五型行動電話壹支（序號000
000000000000號）沒收。
    事實及理由
一、本件被告丙○○所犯為死刑、無期徒刑或最輕本刑為3 年以
    上有期徒刑以外之罪，其於準備程序中就被訴事實為有罪之
    陳述，經法官告知簡式審判程序之旨，並聽取公訴人及被告
    之意見後，依刑事訴訟法第273 條之1 第1 項規定，裁定由
    受命法官獨任進行簡式審判程序，合先敘明。
二、本件犯罪事實及證據，除犯罪事實欄第4 行補充：「於95年
    1 月18日晚間某時許」；犯罪事實第6 行補充：「基於意圖
    為自己不法利益，盜用他人電信設備之概括犯意」；犯罪事
    實第9 行補充：「連續以無線通話之方式，盜用前開電信設
    備撥打色情電話」；犯罪事實倒數第3 行將「乙○○街或」
    更正為「乙○○接獲」；證據部分應補充：「扣案NOKIA 廠
    牌3315型行動電話壹支（序號000000000000000 號）行動電
    話機1 支、乙○○95年1 月5 日至95年2 月4 日通話明細及
    電信費帳單、盜用和信0000000000號行動電話案手機照片4
    張、被告丙○○於本院審理中之自白」外，餘均引用檢察官
    起訴書之記載 (如附件)。
三、按電信法第56條第1 項規定所謂「盜用他人電信設備通信」
    ，不以盜拷他人行動電話之序號、內碼等資料於自己之手機
    內為盜用之唯一方式，其他諸如：利用他人住宅內之有線電
    話，盜打他人電話為通信行為，或在住宅外之電話接線箱內
    盜接，或意圖為自己不法之所有，竊取他人之行動電話手機
    ，進而為盜打通信行為，或僅以使用竊盜之意思，擅取他人
    之行動電話手機為盜打通信之行為，不一而足，皆成立本罪
    。又電信法第56條第1項之罪，以意圖為自己或第三人不法
    之利益，使用有線、無線或其他電磁方式，盜接或盜用他人
    電信設備通信者為要件。本罪之處罰詐得免繳電信通信費用
    之不法利益規定，乃刑法詐欺得利罪之特別法，依特別法優
    於普通法之原則，毋庸再論以詐欺得利罪（最高法院88年1
    月19日88年度第1 次刑事庭會議決議意旨參照）。是核被告
    所為係犯刑法第320 條第1 項竊盜罪、電信法第56條第1 項
    以有線、無線方式盜用他人電信設備罪。被告先後多次以無
    線方式，盜用門號0000000000號行動電話晶片卡（即SIM 卡
    ）通信之犯行，均時間緊接，方法相同，所犯又係構成要件
    相同之罪名，顯係基於概括犯意反覆為之，為連續犯，應依
    刑法第56條之規定論以一罪，並加重其刑。被告所犯上開二
    罪間，有方法、目的之牽連犯關係，為牽連犯，應從一重以
    連續以無線方式盜用他人電信設備通信罪處斷。又被告前於
    90年間因電信法案件，經本院以90年度訴字第1530號判決判
    處有期徒刑3 月，於91年1 月30日執行完畢等情，有臺灣高
    等法院被告前案紀錄表1 份在卷可按，其於受有期徒刑執行
    完畢後，5 年內再犯本件有期徒刑以上之罪，為累犯，應依
    刑法第47條加重其刑，並依法遞加重之。爰審酌前已因電信
    法案件經執行完畢，卻於出監後仍不知悔改，貪圖不法利益
    而再犯本案，並參以被告盜用被害人乙○○電信設備通信高
    達350 次，所詐得之不法利益為新台幣42,692元，迄今未賠
    償被害人之損失，所生危害匪淺，惟念及其犯後坦承犯行，
    態度尚稱良好等一切情狀，量處如主文所示之刑，並諭知易
    科罰金之折算標準，以資儆懲。
四、扣案之NOKIA 廠牌3315型行動電話1 支（序號000000000000
    000 號），係被告所有用以搭配前開SIM 卡使用，業據被告
    供承在卷（見警卷第3 頁、偵卷第8 頁），屬被告違反電信
    法第56條第1 項之罪所用之電信器材，應依電信法第60條規
    定宣告沒收。至門號0000000000號SIM 卡1 枚非屬電信法第
    60條所稱之電信器材，復非違禁物，爰不予宣告沒收，附此
    敘明。
據上論斷，應依依刑事訴訟法第273 條之1 第1 項、第284 條之
1 、第299條第1項前段、第310 條之2 、第454 條第2 項，電信
法第56條第1 項、第60條，刑法第11條、第56條、第320 條第1
項、第55條、第47條、第41條第1 項前段，罰金罰鍰提高標準條
例第1 條前段、第2 條，判決如主文。
本案經檢察官甲○○到庭執行職務。
中    華    民    國    95    年    6     月    23    日
                  刑事第三庭    法  官  錢衍蓁
以上正本證明與原本無異。
如不服本判決，應於收受送達後10日內向本院提出上訴書狀。
中    華    民    國    95    年    6     月    23    日
                                書記官  周美
附錄本案論罪科刑法條全文
電信法第56條
意圖為自己或第 3人不法之利益，以有線、無線或其他電磁方式
盜接或盜用他人電信設備通信者，處五年以下有期徒刑，得併科
新台幣一百五十萬元以下罰金。
意圖供自己或第 3人盜接或盜用他人電信設備通信，而製造、變
造或輸入電信器材者，處一年以上七年以下有期徒刑，得併科新
台幣三百萬元以下罰金。意圖供第 3人盜接或盜用他人電信設備
通信，而販賣、轉讓、出租或出借電信器材者，亦同。
意圖供自己或第 3人犯罪之用而持有前項之電信器材者，處三年
以下有期徒刑，得併科新台幣五十萬元以下罰金。
第一項及第二項之未遂犯罰之。
中華民國刑法第320條(普通竊盜罪、竊佔罪)
意圖為自己或第 3人不法之所有，而竊取他人之動產者，為竊盜
罪，處五年以下有期徒刑、拘役或五百元以下罰金。
意圖為自己或第 3人不法之利益，而竊佔他人之不動產者，依前
項之規定處斷。
前二項之未遂犯罰之。


司法院資訊處製作；財團法人民間司法改革基金會備份。
